臺灣屏東地方法院刑事判決　　　　　　　　　　　　　九十一年度交易字第六一號
　　公　訴　人　臺灣屏東地方法院檢察署檢察官
　　被　　　告　甲○○
右列被告因過失傷害案件，經檢察官提起公訴（九十一年度偵字第六二四號），本院
判決如左：
    主  文
甲○○因過失傷害人，處拘役貳拾日，如易科罰金，以參佰元折算壹日。
    事  實
一、甲○○於民國九十一年十一月八日下午十一時四十分許，駕駛車號Ｄ七─三六一
    ○號小客車，沿屏東縣潮州鎮○○路由北往南方向行駛，途經該路（支線道）與
    朝昇路（幹線道）有閃光號誌之交岔路口時，本應注意車前狀況，隨時採取必要
    之安全措施，並應暫停讓幹線道車先行，而依當時情形，又無不能注意之情事，
    竟疏於注意，未讓幹道車先行，即貿然通過上開交岔路口，適有未考領機車駕駛
    執照之乙○○騎乘車號ＰＹＯ－五四二號重型機車搭載友人許靖芳，沿朝昇路由
    東往西方向行駛，於行至前開交岔路口時，亦疏未減速慢行，致與甲○○駕駛之
  小客車發生碰撞，乙○○與許靖芳於受撞後隨即倒地，乙○○因而受有頭部外傷
    、腹部挫傷、兩肘部及右腰部挫擦傷、左膝挫傷等傷害；許靖芳則受有右脛腓骨
    粉碎性骨折及疑似腦挫傷等傷害（許靖芳受傷部份業據許靖芳之父丙○○撤回告
    訴）。
二、案經乙○○訴由屏東縣警察局潮州分局移送台灣屏東地方法院檢察署檢察官偵查
    起訴。
    理  由
一、訊據被告甲○○固坦承伊駕車行駛之方向為設有閃光紅燈之支線道，惟矢口否認
    有何過失，辯稱：伊當時有停下車來，但是被害人之來車方向被建築物之施工圍
    籬擋住，且被害人車行速度很快，伊發現時已經來不及了云云。惟查：前揭事實
    已據被害人乙○○指訴歷歷，並經證人郭宗雄於警訊中證述案發之經過甚明，此
    外，復有道路交通事故調查報告表乙份及現場照片六幀附卷可稽。被告雖以前揭
    情詞為辯，然由證人郭宗雄所述：「．．我當時是在朝昇路由西向東行駛到文化
    路口時，因看見文化路有一輛自小客車由北往南正一面打遠燈作信號，一面通過
    路口，我即停在紅燈停止線上（機車道）等待這輛自小客車通過。．．我看見當
    時那輛自小客車正緩慢通過路口時，於朝昇路有一輛機車由東向西以很快的速度
  並（發出）很大的聲音行駛到文化路口時即撞及自小客車左側車頭．．．。」等
    語可知，案發當時被告係以打遠光燈之方式要求幹道車讓路，而未依號誌指示先
    停車讓幹道車先行甚明。又肇事地點視距良好、無障礙物等情，亦據卷附道路交
    通事故調查報告表記載明確，故被告前開所辯，尚與事實不符，難以認為被告甲
    ○○於本件車禍毫無過失。
二、按汽車行駛至交岔路口時，應遵守燈光號誌行進、轉彎，若行駛方向之燈光號誌
    為閃光紅燈時，表示應「停車再開」，亦即車輛應減速接近，先停止於交岔路口
    前，讓幹道車優先通行後認為安全時，方得續行，道路交通安全規則第一百零二
    條第一項第一款及道路交通標誌標線號誌設置規則第二百十一條對此分別定有明
    文。被告為汽車駕駛人，行駛於前開有閃光紅燈號誌之路口，自應注意上揭規定
    ，且觀諸卷附道路交通事故調查報告表記載：案發當時閃光號誌正常且無障礙物
    ，夜間有照明，天候晴朗，應無不能注意之情事，惟竟疏於注意幹道有無來車，
    貿然通過路口，致與行駛於幹線道之機車發生碰撞，致被害人受傷，其有過失已
    灼然甚明。又告訴人因車禍受有前開傷害，復有前開道路交通事故調查報告表及
    安泰醫院出具之診斷證明書在卷可憑，故告訴人所受傷害與被告之過失行為之間
    具有相當因果關係，亦堪認定。是本件事證已臻明確，被告犯行洵堪認定。
三、核被告甲○○所為，係犯刑法第二百八十四條第一項前段之普通過失傷害罪。茲
    審酌被告並無前科、素行良好、其過失之程度、告訴人受傷之狀況、告訴人騎乘
    機車未領有駕駛執照及其騎車行經閃光黃燈之交岔路口未減速慢行，亦屬違反交
    通規則，雙方事後就賠償金額有所爭議致被告尚未賠償被害人之損失等一切情狀
    ，爰量處如主文所示之刑，並諭知易科罰金之折算標準，以資警惕。
四、公訴意旨另以：甲○○於右開時、地，因同一過失行為不慎撞擊乙○○所騎乘之
    機車，致機車後座乘客許靖芳跌落地面受有右脛腓骨粉碎性骨折及疑似腦挫傷等
    傷害，因認甲○○此部分亦涉犯刑法第二百八十四條第一項前段之過失傷害罪嫌
    。惟按告訴乃論之罪，告訴人於第一審辯論終結前，得撤回其告訴；又告訴經撤
    回者，法院應諭知不受理之判決，刑事訴訟法第二百三十八條第一項及第三百零
    三條第三款定有明文。次按刑法第二百八十四條第一項之過失傷害罪，依同法第
    二百八十七條前段之規定須告訴乃論。茲據告訴人丙○○於本院審理中當庭聲請
    撤回其告訴，本應依法為不受理之判決，惟公訴意旨認此部分與前揭論罪科刑部
    分有一行為而觸犯數罪名之想像競合關係，屬裁判上一罪，爰不另為不受理之諭
    知。
據上論斷，應依刑事訴訟法第二百九十九條第一項前段，刑法二百八十四條第一項前
段、第四十一條第一項前段，罰金罰鍰提高標準條例第一條前段、第二條，判決如主
文。
中      華      民      國      九十一      年      四      月    十    日
                                      臺灣屏東地方法院交通法庭
                                          法  官  王以齊
右正本證明與原本無異。
對於本判決如有不服應於收受送達後十日內向本院提出上訴書狀上訴於台灣高等法院
高雄分院並按他造當事人之人數附具繕本。
                                          書記官  林天化
中      華      民      國      九十一      年      四      月    十    日
附錄本判決論罪之法條：
刑法二百八十四條第一項前段
因過失傷害人者，處六月以下有期徒刑、拘役或五百元以下罰金。
